---
title: "Preparation CE Liste 2"
author: "BR"
date: "`r Sys.Date()`"
output: html_document
editor_options: 
  chunk_output_type: console
---

```{r setup, include=FALSE}
knitr::opts_chunk$set(echo = TRUE)
library(tidyverse)
library(sf)
library(r4geobs)

load("ROE_data.RData")
```


## Objectif(s)

- Récupérer l'information du classement **Liste 2** des tronçons de cours d'eau (au titre de l'article L.214-17) pour les ouvrages ROE.

## Méthodo employée 

1. Récupération de la couche spatiale des tronçons de cours d'eau classés **Liste 2**.

2. Buffer de 50 mètres autour des tronçons de cours d'eau classés **Liste 2**.

3. Intersection ouvrages ROE et tronçons de cours d'eau classés **Liste 2** (union de la couche tronçons de cours d'eau classés **Liste 2** car des zones de chevauchement existent ! → créer des doublons).

4. Certains ouvrages n'ont pas le classement malgré leur proximité *ET* nom de cours d'eau... → Etape supplémentaire pour l'identification.

  - Calculs des distances "ouvrages ROE" / "tronçons **Liste 2**"
  - Recodage *manuel* en **Liste 2** pour les ouvrages ROE situés à moins de 100m **ET** situé sur un cours d'eau dont le classement **Liste 2** est déjà connu. 

## Résultats

```{r liste2, echo=FALSE}
### Récupération des données CE Liste 2 sur l'entité spatiale - Buffer de XXm
CE_liste2 <- 
  r4geobs::get_classCE_wfs(geo = bbox_normandie, liste = "Liste2") %>% 
  sf::st_buffer(dist = units::set_units(50, m)) %>% 
  dplyr::select(CodeEuZone, NomZone, ListeClassement)

### Création d'un polygone unique pour l'ensemble des entités spatiales Liste2 
### (-> croisement de certains secteurs = duplication lignes au moment de l'intersection !)
CE_liste2_union <- 
  CE_liste2 %>% 
  sf::st_union() %>% 
  data.frame() %>% 
  sf::st_as_sf() %>% 
  sf::st_make_valid()

### Intersection des points ROE_Normandie et CE_liste2_union (buffer)

ROE_Normandie_H2 <-
  ROE_Normandie_H %>% 
  dplyr::mutate(CE_liste2 = lengths(sf::st_intersects(., CE_liste2_union)),
         CE_liste2 = dplyr::if_else(CE_liste2 == 1, "Liste2", "???"),
         dist_CE_liste2 = round(as.numeric(sf::st_distance(msGeometry, CE_liste2_union)),2))
```

- Carto rapide :

```{r map, echo=FALSE}
mapview::mapview(ROE_Normandie_H2, zcol = "CE_liste2", cex = 2.5, col.regions = c("red", "yellow")) +
  mapview::mapview(CE_liste2_union, color = "grey10", col.regions = 'grey80')
```
  
- Raccrochage 2ème round :

Recodage *manuel* en **Liste 2** pour les ouvrages ROE situés à moins de 100m **ET** situé sur un cours d'eau dont le classement **Liste 2** est déjà connu. 

```{r}
nom_CE_liste2 <-
  ROE_Normandie_H2 %>% 
  dplyr::filter(CE_liste2 == 'Liste2') %>% 
  pull(nom_CE) %>% 
  unique() %>% 
  sort() %>% 
  paste(collapse = "|")
```

```{r}
ROE_Normandie_H3 <-
  ROE_Normandie_H2 %>% 
  mutate(CE_liste2_r2 = dplyr::case_when(
             stringr::str_detect(nom_CE, nom_CE_liste2) & dist_CE_liste2 <= 100 & CE_liste2 == '???' ~ "Liste2",
             TRUE ~ NA_character_)) 

# ROE_Normandie_H3 %>% 
#   select(ROE, nom_CE, dist_CE_liste2, CE_liste2, CE_liste2_r2) %>% View()
#   filter(nom_CE == "la risle") %>% mapview::mapview() +
#   mapview::mapview(CE_liste2_union, color = "red")
```

```{r map2, echo=FALSE}
mapview::mapview(ROE_Normandie_H2, 
                 zcol = "CE_liste2", cex = 2.5, col.regions = c("red", "yellow"),
                 layer.name = c("Ouvrages en L2 - 1er round")) +
  mapview::mapview(ROE_Normandie_H3 %>% filter(!is.na(CE_liste2_r2)), 
                   zcol = "CE_liste2_r2", cex = 2.5, col.regions = c("orange"), 
                   layer.name = c("Ouvrages en L2 - 2eme round")) +
  mapview::mapview(ROE_Normandie_H3 %>% filter(!is.na(CE_liste2_r2) & nom_CE == 'NA'), 
                   zcol = "CE_liste2_r2", cex = 2.5, col.regions = c("violet"), 
                   layer.name = c("Ouvrages sans Nom de CE en L2")) +
  mapview::mapview(CE_liste2_union, color = "grey10", col.regions = 'grey80')
```
  
```{r}
ROE_Normandie_H_final <-
  ROE_Normandie_H3 %>% 
  mutate(CE_liste2_f = case_when(CE_liste2 == "Liste2" & is.na(CE_liste2_r2) ~ CE_liste2,
                                 CE_liste2 == "???" & !is.na(CE_liste2_r2) ~ CE_liste2_r2,
                                 TRUE ~ "NA")) %>% 
  select(-c(CE_liste2, CE_liste2_r2))

mapview::mapview(ROE_Normandie_H_final, 
                 zcol = "CE_liste2_f", cex = 2.5, col.regions = c("orange","red"),
                 layer.name = c("Ouvrages en L2 FINAL")) +
mapview::mapview(CE_liste2_union, color = "grey10", col.regions = 'grey80')

                                 
```
 
  