---
title: "Untitled"
output: 
  pdf_document :
    toc: true
    toc_depth: 2
    number_sections: true
    keep_tex: yes
latex_engine: pdflatex
header-includes:
  \usepackage{booktabs}
date: "2025-01-30"
params: 
  CE: "la béthune"
always_allow_html: true
---

```{r setup, include=FALSE}
knitr::opts_chunk$set(
  echo = FALSE,
  message = FALSE,
  warning = FALSE
  )

library(tidyverse)
library(sf)

load("../data_prepared/ROE_data.RData")

```
<br>

# [Situation du cours d'eau]{.underline}

<br>

```{r Info CE}

'%>%' <- dplyr::'%>%'


Info_CE <- Info %>%  dplyr::filter(nom_CE == params$CE)

L_Info_CE <- Info_CE  %>% knitr::kable(
    format = "latex",
    align = "r",
    booktabs = TRUE,
    longtable = TRUE,
    centering = TRUE,
    linesep = "",
    escape = FALSE,
    col.names = c(
      "Code de la Masse d'eau",
      "Nom du cours d'eau",
      "Longueur du cours d'eau (en km)",
      "Altitute du point le plus en aval (en m)",
      "Altitude du point le plus en amout (en m)",
      "Dénivelé naturel (en m)",
      "Pente naturelle (en ‰)")) %>%
  kableExtra::kable_styling(position = "left",
      latex_options = c("striped", "repeat_header"),
      stripe_color = "gray!15",
    ) %>% kableExtra::column_spec(column = 1:7, width="2cm")

L_Info_CE

```

<br>

# [Nombre d'ouvrages]{.underline}

<br>

```{r Info ouvrages}

tab_CE <- 
  ROE_Normandie_H %>% dplyr::filter(nom_CE == params$CE) %>%  sf::st_drop_geometry()


ouv_p <- 
  tab_CE %>% dplyr::filter(ouv_liaison == "ouvrage principal")

tab_ouv <- 
  ouv_p %>% 
  dplyr::mutate(nb_ouv = nrow(tab_CE),
                nb_ouvp = nrow(ouv_p),
                d_ouvp = round(nrow(ouv_p)/Info_CE$longueur,2)) %>% 
  dplyr::select(nom_CE, nb_ouv, nb_ouvp, d_ouvp) %>% 
  unique() %>% 
    knitr::kable(
    format = "latex",
    align = "r",
    booktabs = TRUE,
    centering = TRUE,
    longtable = TRUE,
    linesep = "",
    col.names = c(
      "Nom du cours d'eau",
    "Nombre d'ouvrages",
    "Nombre d'ouvrages sur le cours principal",
    "Densité d'ouvarge sur le cours principal par km"
    )) %>%
  kableExtra::kable_styling(position = "left",
      latex_options = c("striped", "repeat_header"),
      stripe_color = "gray!15"
    ) %>% kableExtra::column_spec(column = 1:4, width="4cm")

tab_ouv

```

<br>

# [Répartition des hauteurs de chute]{.underline}

<br>

```{r Barplot classe_hauteur et etat, fig.width = 11, fig.height = 6}

ch <-
  ggplot2::ggplot(tab_CE, ggplot2::aes(x = classe_hauteur, fill = etat)) +
  ggplot2::geom_bar(ggplot2::aes(x = factor(
    classe_hauteur,
    level = c(
      "Inférieur à 0.5m",
      'De 0.5m à inférieur à 1m',
      'De 1m à inférieur à 1.5m',
      'De 1.5m à inférieur à 2m',
      'De 2m à inférieur à 3m',
      'De 3m à inférieur à 5m',
      'De 5m à inférieur à 10m',
      'Supérieur à 10m'
    )
  ))) +
  ggplot2::xlab("Intervals de hauteur de chute (m)") + ggplot2::ylab("Nombre d'ouvrages") +
  ggplot2::labs(fill = "État :")

ch
  
```

<br>

Ce graphique présente le nombre d'ouvrage par intervals de hauteur de chute présent sur le cours d'eau. Nous pouvons également observer la proportion d'ouvrage en fonction de leur état.  

<br>

# [État des ouvrage sur le cours principal]{.underline}

<br>

```{r etat ouvarges principaux}

tab_etat <- ouv_p %>%
  dplyr::count(etat) %>%
  dplyr::mutate(prop = round(n / nrow(ouv_p), 2)) %>%
  dplyr::rename(
    "État" = "etat",
    "Nombre d'ouvrages" = "n",
    "Proportion (en %)" = "prop"
  ) %>% 
  knitr::kable(
    format = "latex",
    align = "r",
    booktabs = TRUE,
    longtable = TRUE,
    centering = TRUE,
    linesep = "") %>%
  kableExtra::kable_styling(position = "left",
      latex_options = c("striped", "repeat_header"),
      stripe_color = "gray!15"
    )
tab_etat
      
```

<br>

# [Taux d'étagement]{.underline}

<br>

Le taux d'étagement est un indiacteur qui reflète la perte de pente naturelle due à la présence d'ouvrages transversaux. Il permet de rendre compte de la perte de continuité longitudinale induite par des ruptures artificielles. Le seuil maximum, fixé par le SDAGE 2022/2027, à ne pas dépasser est de 30%. Cependant, il est précisé que le taux d'étagement doit être le plus bas possible pour les masses d'eau à enjeux. Ce taux d'étagement est calculé comme suit : $$ TE = \sum_{HC}\frac{1}{pt} $$

<br>

```{r TE}


tab_TE <- ouv_p %>%
  dplyr::group_by(etat) %>% 
  dplyr::mutate(Hauteur_cumul = sum(hauteur, na.rm = TRUE)) %>% 
  dplyr::ungroup(etat) %>% 
  dplyr::select(etat, Hauteur_cumul) %>% 
  unique() %>% 
  dplyr::mutate(prop = round(Hauteur_cumul/sum(Hauteur_cumul)*100,2)) %>%
  dplyr::rename(
    "État" = "etat",
    "Hauteurs cumulées" = "Hauteur_cumul",
    "Rapport des hauteurs cumulées sur la pente naturelle (en %)" = "prop"
  ) %>% 
  knitr::kable(
    format = "latex",
    align = "r",
    booktabs = TRUE,
    centering = TRUE,
    longtable = TRUE,
    linesep = "") %>%
  kableExtra::kable_styling(position = "left",
      latex_options = c("striped", "repeat_header"),
      stripe_color = "gray!15"
    )
tab_TE
```

<br>



<br>

# [Carte du cours d'eau]{.underline}

<br>

<center> 
```{r Carte CE}


tab_CE <-
  ROE_Normandie_H %>% dplyr::filter(nom_CE == params$CE) %>%
  sf::st_as_sf(crs = 4326)

map <- leaflet::leaflet(tab_CE) %>%
  leaflet::addTiles() %>%
  leaflet::addCircleMarkers(
    popup = paste(
      "Code ROE : ",tab_CE$ROE,"<br/>",
      "Nom de l'ouvrage : ",tab_CE$Nom_ouvrage,"<br/>",
      "Type d'ouvrage et sous-type : ",tab_CE$type," ",tab_CE$sous_type,"<br/>",
      "État de l'ouvrage : ",tab_CE$etat,"<br/>",
      "Hauteur de chute de l'ouvrage : ",tab_CE$hauteur," m"
    ),
    radius = 6,
    stroke = FALSE,
    fillOpacity = 0.8
  )

map

#library(tmap)

```
</center>
